【裁判字號】    97,交易,509
【裁判日期】    970916
【裁判案由】    公共危險等
【裁判全文】
臺灣臺中地方法院刑事判決             97年度交易字第509號
公  訴  人  臺灣臺中地方法院檢察署檢察官
被      告  甲○○
上列被告因公共危險等案件，經檢察官提起公訴（96年度偵字第
17266 號），被告於準備程序中就被訴事實為有罪之陳述，經告
以簡式審判之旨，並聽取當事人意見後，本院改依簡式審判程序
審理，茲判決如下：
    主    文
甲○○服用酒類，不能安全駕駛動力交通工具而駕駛，處有期徒
刑參月，如易科罰金，以新臺幣壹仟元折算壹日；又於公務員執
行職務時，當場侮辱，處拘役參拾日，如易科罰金，以新臺幣壹
仟元折算壹日。
    犯罪事實
一、甲○○於民國91年間，因違背安全駕駛案件，經本院以91年
    度中交簡字第774號判處罰金1萬元確定；又於93年間，因違
    背安全駕駛案件，經本院以93年度豐交簡字第228 號判處拘
    役59日確定，於93年8月5日易科罰金執行完畢（均不構成累
    犯）。詎仍不知悔改，再於97年7月4日晚上10許，在臺中縣
    大雅鄉○○○路之某友人住處，飲用啤酒2 瓶及米酒數杯後
    ，已達不能安全駕駛動力交通工具之狀態，竟仍於同日晚上
    11時許，駕駛車牌號碼QV-1050 號自小貨車，沿臺中縣大雅
    鄉○○路由東往西方向行駛，行經永和路與中和路路口時，
    適有乙○○騎乘車牌號碼352-BUP 號普通重型機車，亦沿永
    和路由西往東方向行經前揭路口，甲○○未禮讓直行車先行
    ，即貿然欲左轉至中和路，因而與乙○○騎乘之前揭機車發
    生擦撞，致乙○○人車倒地，並因此受有左股骨幹閉鎖性骨
    折等傷害（過失傷害部分未據告訴）。嗣員警張世榮據報前
    往處理，發現甲○○酒後駕駛自小貨車肇事，即要求甲○○
    配合呼氣酒精濃度測試，檢測值達每公升達0.88毫克，始獲
    悉上情。待員警將甲○○帶回臺中縣警察局豐原分局大雅分
    駐所辦公室內，欲製作詢問筆錄時，甲○○竟基於公然侮辱
    之犯意，接續以三字經「幹你娘」等語，辱罵在場依法執行
    職務之員警。
二、案經臺中縣警察局豐原分局報告臺灣臺中地方法院檢察署檢
    察官偵查起訴。
    理    由
一、按簡式審判程序之證據調查，不受刑事訴訟法第159條第1項
    規定之限制，刑事訴訟法第273條之2定有明文。此乃因簡式
    審判程序，貴在審判程序之簡省便捷，故調查證據之程序宜
    由審判長便宜行事，以適當之方法行之即可；又因被告對於
    犯罪事實並不爭執，可認定被告亦無行使反對詰問權之意，
    因此有關傳聞證據之證據能力限制規定無庸予以適用。本件
    證人乙○○、張世榮於警詢及偵查中所為之陳述，雖為審判
    外之言詞陳述，其性質為傳聞證據；惟本件訴訟係適用簡式
    審判程序，有審判筆錄在卷可稽，是其等於警詢中所為之證
    言，自均得作為認定事實之證據。
二、認定被告犯罪事實之證據
  (一)被告甲○○於本院審理時之自白。
  (二)證人乙○○、張世榮(員警)於警訊及偵查中之證述。
  (三)刑法第185條之3測試觀察紀錄表、酒精濃度呼氣測定紀錄表
    、道路交通事故現場圖、道路交通事故調查報告表(一)、(二)、
    舉發違反道路交通管理事件通知單、道路交通事故現場照片
    24張。
三、核被告所為，係犯刑法第185條之3之服用酒類不能安全駕駛
    動力交通工具而駕駛罪，及刑法第140條第1項之侮辱公務
    員罪。被告所犯上開二罪，行為互殊，罪名各別，應分論併
    罰。爰審酌被告已有多次酒後駕車之前科，仍不知警惕，竟
    一再飲酒後貿然駕駛車輛上路，並因而肇事，危害道路交通
    安全至鉅，且對於到場執勤之員警口出惡言，視公權力於無
    物，殊不足取，惟犯後已能坦承犯行，態度尚可等一切情狀
    ，分別量處如主文所示之刑，並均諭知易科罰金之折算標準
    ，以示懲儆。
據上論斷，應依刑事訴訟法第273 條之1第1項、第299條第1項前
段、第310 條之2、第454條第2項，刑法第185條之3、第140條第
1項、第41條第1項前段，刑法施行法第1條之1，判決如主文。
中    華    民    國    97    年    9     月    16    日
                  刑事第六庭  法  官  高英賓
上正本證明與原本無異。
如不服本判決，應於收受送達後10日內向本院提出上訴書狀（應
敘述具體理由並附繕本）。
上訴書狀如未敘述理由，應於上訴期間屆滿後20日內補提理由書
於本院。
                              書記官  司立文
中    華    民    國    97    年    9     月    16    日
附錄論罪科刑法條：
中華民國刑法第140 條
於公務員依法執行職務時，當場侮辱，或對於其依法執行之職務
公然侮辱者，處6 月以下有期徒刑、拘役或1 百元以下罰金。
對於公署公然侮辱者亦同。
中華民國刑法第185 條之3
服用毒品、麻醉藥品、酒類或其他相類之物，不能安全駕駛動力
交通工具而駕駛者，處1年以下有期徒刑、拘役或3萬元以下罰金
。


司法院資訊處製作；財團法人民間司法改革基金會備份。
